臺灣高等法院交通事件裁定　　　　　　 96年度交抗字第685號
抗　告　人
即受處分人　甲○○
上列抗告人因違反道路交通管理處罰條例案件，不服臺灣板橋地
方法院，中華民國96年7月18日所為裁定（96年度交聲字第907號
），提起抗告，本院裁定如下：
    主  文
抗告駁回。
    理  由
一、原處分意旨略以：異議人即受處分人甲○○於民國96年4 月
    21日上午10時23分許，駕駛車牌號碼HDF-073 號重型機車，
    行經臺北縣中和市○○路、板南路有燈光號誌管制之交岔路
    口闖紅燈，經臺北縣政府警察局交通隊警員掣單舉發。爰依
    道路交通管理處罰條例第53條第1 項規定，裁處罰鍰新臺幣
    （下同）1800元，並依同條例第63條第1 項第3 款規定，記
    違規點數3 點。
二、聲明異議意旨略以：異議人騎乘機車行經臺北縣中和市○○
    路、板南路交岔路口，係於中正路方向黃燈之際通過停止線
    至新民街94巷口待轉區○○○○路方向綠燈後始穿越中正路
    往板南路方向行駛，並未闖越紅燈，原舉發警員未在新民街
    94巷口執行取締勤務，預防交通違規事件發生，而係藏匿於
    板南路路邊樹下，實難令人信服，爰依法聲明異議。
三、原裁定以：按汽車駕駛人，行經有燈光號誌管制之交岔路口
    闖紅燈者，處新臺幣1800元以上5400元以下罰鍰，並記違規
    點數3點，道路交通管理處罰條例第53條第1項、第63條第1
    項第3款分別定有明文。經查：異議人於96年4月21日上午10
    時23分許，駕駛車牌號碼 HDF-073號重型機車，行經臺北縣
    中和市○○路、板南路有燈光號誌管制之交岔路口闖紅燈，
    經臺北縣政府警察局交通隊警員掣單舉發之事實，有臺北縣
    政府警察局北縣警交字第C00000000 號舉發違反道路交通管
    理事件通知單1 件附卷可資佐證。異議人雖以前揭情詞為辯
    ，然證人即原舉發機關警員洪啟宏於本院訊問時到庭具結證
    稱：「... 異議人通過中正路上的停止線，當時中正路方向
    已經是紅燈，中正路停止線與機車待轉區中間，有一條新民
    街，當時新民街94巷號誌已經是綠燈，新民街就是待轉區的
    地方，異議人騎到待轉區時，沒有完全停下，就穿越中正路
    到板南路。我可以確定異議人通過中正路停止線時，中正路
    方向已經是紅燈，我們在取締時，如果是黃燈通過，是不會
    舉發的。」等語（見原審96年7 月16日訊問筆錄），堪認異
    議人騎乘機車通過中正路停止線、穿越新民街94巷時，中正
    路方向之燈光號誌確為紅燈。且本件違規事實，除證人洪啟
    宏外，尚有另一名警員在場共同執行交通勤務，此據證人洪
    啟宏結證屬實，足以確保舉發之真實性，並於相當程度防免
    警員個人主觀認知之恣意性及差異性。況執勤警員本其維護
    交通秩序職責所為之舉發，原屬公務員依法行使公權力之行
    為，自應受到適法、正確之推定，原審復查無其他證據足認
    警員有何取締疏誤之情事，異議人空言以上情置辯，不足採
    信。異議人騎乘機車行經有燈光號誌管制之交岔路口闖紅燈
    之違規行為，事證明確，堪予認定。至警員執行取締交通違
    規勤務，本得視道路位置、車流狀況，兼衡往來車輛及自身
    安全等因素，擇其適當地點為之，異議人非得以此解免其違
    規行為之罰責。從而，原處分機關以異議人違反道路交通管
    理處罰條例第53條第1 項規定，裁處罰鍰1800元，並依同條
    例第63條第1項第3款規定記違規點數3 點，核無不當。本件
    異議為無理由，應予駁回。
四、抗告意旨略以：警員臨檢酒駕會以酒測數據佐證，而開立闖
    紅燈罰單僅以目擊為證，失客觀立場，其當時位置在板南路
    上，是無法目擊本人是闖紅燈或黃燈，若是闖紅燈應以照相
    提出照片證明，為何無本人違規照片云云。
五、本院查：
（一）按交通警察掣單舉發違反道路交通管理處罰條例所列之違
      規事實，本質上為行政處分，係公務員基於職務上之權力
      ，依法就特定之具體事件所為具公法上效果之單方行政行
      為，基於公務員為公法上行為具有公信力之原則，該行政
      行為當可被推定為真正，其據以依法處分之事實認定亦為
      正確無誤，本此公信原則，乃立法者賦予行政機關制定違
      反道路交通管理事件統一裁罰基準及處理細則，使執勤警
      員得當機處分以維護交通秩序、安全之行政目的，反之，
      若謂公務員一切行政行為均需預留證據以證其實，則國家
      行政必窒礙難行，據此，刑事訴訟法就關於犯罪證據有關
      之規定中，與屬行政秩序罰之交通違規裁罰本旨不合之部
      分，自不在準用之列。是若無證據足資證明執勤員警之舉
      發有誤或有捏造事實違法取締之情事，則執勤警員本其維
      護交通秩序、安全職責所為之舉發，自應受到合法、正確
      之推定。
（二）證人洪啟宏與抗告人素不相識，亦無怨隙，應無甘冒自身
      觸犯偽證罪之風險而設詞誣攀異議人之理，是其具結所為
      之陳述得作為認定抗告人違規事實之證據。次查，違規現
      場六張照片所示之方位角度（原審卷第22、23頁），員警
      所處板南路位置確可察覺中正路上交通號誌究為紅燈或綠
      燈，抗告人所辯員警無法目擊違規事實之陳述，並不可採
      。又舉發違規執勤方式，乃行政裁量權範疇，抗告人無證
      據，亦未具體指陳證明執勤員警之舉發有何違法或有捏造
      事實違法取締等情事，是執勤警員本其維護交通秩序、安
      全職責所為之舉發，自應受到合法、正確之推定，抗告人
      憑主觀臆測空言指摘，核原裁定尚無違誤，本件抗告無理
      由，應予駁回。
據上論斷，應依道路交通管理處罰條例第89條、道路交通案件處
理辦法第26條，刑事訴訟法第412 條，裁定如主文。
中　　華　　民　　國　　96　　年　　9 　　月　　20　　日
                  刑事第八庭審判長法　官　鄭文肅
                                　法  官  蔡光治
                                  法  官  陳貽男
以上正本證明與原本無異。
不得再抗告。
                                  書記官  王泰元
中　　華　　民　　國　　96　　年　　9 　　月　　20　　日
    主  文
    理  由
